# 请问IPO审计期后更换独立董事是否需要披露？

提问人：大萌萌 时间：2020-03-05 10:32:47
请问IPO审计期后更换独立董事是否需要披露？

回答人：chenyiwei
一般很少见到在财务报表附注中单独披露此类事项。该类事项通过与已审计财务报表一同披露的其他信息中很容易获知，故附注中再披露意义不大。